# 请教陈版主关于企业改制的问题

提问人：zzjing 时间：2016-09-01 17:44:18
A有限责任公司现要改制为股份有限公司，基准日定在 9 月 30 日，审计过程中需要对A持有的以权益法核算的长投所涉及的被投资单位进行延伸审计吗？还是只是以这些单位提供的报表确认这段期间的投资收益

回答人：chenyiwei
请根据《中国注册会计师审计准则第 1401 号——对集团财务报表审计的特殊考虑》及其应用指南和《中国注册会计师审计准则问题解答第 10 号——集团财务报表审计》等审计准则规定，判断该权益法核算的被投资单位是否构成集团的重要组成部分，根据其对A公司报表影响的重要性程度（包括风险程度）确定适当的审计策略。